# 这种情况应当发表什么意见类型报告？

提问人：助友先生 时间：2011-06-27 08:57:27
审计中遇到一个担保公司，注册资金 1 个亿，其中 7 千万由一家公司出资，属于绝对控制，但是这家担保公司在注册后这家出资的公司就把 7 千万全部拿走，形成了 7 千万的往来款项。这是很典型的抽逃资金的行为，在审计中我想出具保留意见报告，但是对方说，这 7 千万在担保公司账上闲着没有用，我们承诺在子公司需要资金时随时调剂回去，而且可以进行函证，这让我比较为难，单存从会计业务角度，这没有问题，而且我还不能以“不能函证以及实施替代程序”等传统理由来出具保留意见报告，又不能出具无保留带说明段意见报告，因为带说明段的报告只有两种——对持续经营和重大不确定性，如果我就“大股东占用资金对经营产生影响”说事，当地工商局又会对企业不利，到底该怎么办呢？
这种情况其实很普遍，请教版主及各位是怎么处理的？

回答人：chenyiwei
建议综合判断一下该 7000 万的疑似抽资对该公司的持续经营能力预计是否会产生不利影响，以及股东方的还款能力。在确保对持续经营能力和正常经营活动无重大不利影响，且股东方还款能力有保障（需取得客观证据，对方仅仅声明是不够的）的基础上，对该项关联方往来余额予以充分披露（但不要定性，只需描述客观事实），并谨慎计提坏帐准备。在此基础上是可以出具无保留意见报告的。